# 土地使用权计入无形资产的原因

提问人：原来你就在这里 时间：2018-09-29 16:30:53
土地使用权，如果是一般企业取得用于建造厂房，计入无形资产。 请问各位老师，这样处理的原因，是工业用地的使用年限往往和厂房的使用年限不一样，不能看作一个整体，所以应该分开核算的原因吗？

回答人：chenyiwei
参考无形资产准则的应用指南：
六、土地使用权的处理 企业取得的土地使用权通常应确认为无形资产，但改变土地使用权用途，用于赚取租金或资本增值的，应当将其转为投资性房地产。 自行开发建造厂房等建筑物，相关的土地使用权与建筑物应当分别进行处理。外购土地及建筑物支付的价款应当在建筑物与土地使用权之间进行分配；难以合理分配的，应当全部作为固定资产。 企业（房地产开发）取得土地用于建造对外出售的房屋建筑物，相关的土地使用权账面价值应当计入所建造的房屋建筑物成本。
主要原因是如你所说的，土地使用权年限和房屋建筑物使用年限不同，可未本企业带来未来经济利益流入的年限和方式也就不同。另外还有一项考虑是将土地使用权价值从房产税的计税基数中剥离，减轻企业的房产税税负，但在《关于安置残疾人就业单位城镇土地使用税等政策的通知》（财税[2010]121号）发布后，这一条减税作用已不存在。

提问人：原来你就在这里 时间：2018-10-09 22:47:18
请问陈老师，对于取得土地使用权自己修建酒店后期自己经营的企业，取得土地使用权作为无形资产还是投资性房地产核算呢？

回答人：chenyiwei
土地使用权作为无形资产；自营酒店建筑物作为固定资产。

提问人：666 啥名儿 666 时间：2019-07-20 14:40:28
自建厂房后部分出租，原来计入无形资产的土地也按照出租建筑物面积比例划分进投资性房地产？

回答人：chenyiwei
是。